臺灣宜蘭地方法院刑事判決
111年度簡上字第35號
上  訴  人  
即  被  告  蘇建誠


上列上訴人即被告因賭博案件，不服本院111年度簡字第236號，
中華民國111年6月7日第一審刑事簡易判決（聲請簡易判決處刑
案號：111年度偵字第1062號），提起上訴，本院管轄之第二審
合議庭判決如下：
    主  文
上訴駁回。
蘇建誠緩刑貳年。
    事實及理由
一、本案經本院審理結果，認第一審判決認事用法、量刑及沒收
    均無不當，應予維持，除補充被告蘇建誠於審理時之自白外
    ，並引用第一審判決書及檢察官聲請簡易判決處刑書記載之
    犯罪事實、證據及理由（如附件）。
二、上訴人即被告蘇建誠上訴意旨略以：伊坦承賭博犯行，但伊
    犯罪情節輕微，所為與職業賭場賺取暴利有別，伊未曾因故
    意犯罪受有期徒刑以上之宣告，現已悔悟，爰上訴請求給予
    緩刑等語（見本院簡上卷第9-12頁）。
三、按量刑之輕重，係事實審法院得依職權自由裁量之事項，茍
    已斟酌刑法第57條各款所列情狀而未逾越法定刑度，則不得
    遽指為違法；又刑罰之量定屬法院自由裁量之職權行使，但
    仍應審酌刑法第57條所列各款事由及一切情狀，為酌量輕重
    之標準，並非漫無限制，在同一犯罪事實與情節，如別無其
    他加重或減輕之原因，下級法院量定之刑，亦無過重或失輕
    之不當情形，則上級法院對於下級法院之職權行使，原則上
    應予尊重（最高法院72年度台上字第6696號判例、85年度台
    上字第2446號判決意旨參照），由上可知，法律固賦予法官
    自由裁量權，但此項裁量權之行使，並非得以任意或自由為
    之，仍應受一般法律原則之拘束，必須符合法律授權之目的
    ，並受法律秩序之理念、法律感情及慣例所規範，法官量刑
    權雖係受法律拘束之裁量原則，但其內涵仍將因各法官之理
    念、價值觀、法學教育背景之不同而異，是以自由裁量之界
    限仍難有客觀之解答，端賴法官於個案審判時，依個案事由
    加以審酌，若無裁量濫用情事，難謂有不當之處。
四、原判決以上訴人即被告蘇建誠罪證明確，適用刑法第268條
    、第55條、第41條第1項前段、第38條第2項前段、第38條之
    1第1項前段，刑法施行法第1條之1第1項等規定，論以意圖
    營利，聚眾賭博罪，並審酌「被告明知賭博行為為我國法令
    所禁止，仍為圖牟己利涉犯本案，所為不僅助長投機風氣，
    且危害社會善良風俗，誠屬不該；兼衡被告坦承犯行，其國
    小畢業之智識程度，經濟狀況貧寒等一切情狀」，於法定刑
    度內量處有期徒刑2月，並諭知易科罰金之折算標準，及宣
    告「扣案麻將牌1副、骰子3顆、麻將牌尺4支、麻將紙1張、
    門風1顆、犯罪所得新臺幣60元均沒收」，其認事用法並無
    違誤，量刑亦已妥適反應其所認定之犯罪事實與全案情節，
    並未失之過重，且被告上訴意旨亦未指摘原審量刑有何不當
    之處，原審量刑自屬妥適。
五、按凡有審理事實職權之法院，均得依其職權諭知緩刑，第二
    審以判決駁回上訴時，仍得諭知緩刑之宣告。經查，被告未
    曾因故意犯罪受有期徒刑以上刑之宣告乙情，有臺灣高等法
    院被告前案紀錄表存卷可考，本案被告因一時失慮，致罹刑
    典，犯後已自始坦承犯行，犯後態度尚佳，頗具悔意，是本
    院衡酌上情，認被告經此偵審程序及科刑教訓後，應當知所
    警惕，信其無再犯之虞，前開所宣告之刑以暫不執行為適當
    ，爰依刑法第74條第1項第1款之規定，併予宣告緩刑2年，
    以啟自新。
據上論斷，應依刑事訴訟法第455條之1第1項、第3項、第368 條
、第373條，刑法第74條第1項第1款，判決如主文。
本案經檢察官吳舜弼聲請簡易判決處刑，檢察官曾尚琳到庭執行
職務。
中　　華　　民　　國　　111 　年　　12　　月　　7 　　日
                  刑事第四庭審判長法  官  林惠玲 
                                  法  官  游皓婷
                                  法  官  楊心希
以上正本證明與原本無異。
本件不得上訴。
                                  書記官  邱淑秋
中　　華　　民　　國　　111 　年　　12　　月　　7 　　日
附錄本案論罪科刑法條：　　　　
中華民國刑法第268條
意圖營利，供給賭博場所或聚眾賭博者，處3年以下有期徒刑，
得併科9萬元以下罰金。
【附件】　
臺灣宜蘭地方法院刑事簡易判決
111年度簡字第236號
聲　請　人　臺灣宜蘭地方檢察署檢察官
被　　　告　蘇建誠　男　(民國00年0月00日生)
　　　　　　　　　　身分證統一編號：Z000000000號
　　　　　　　　　　住宜蘭縣○○鎮○○路000巷0號
上列被告因賭博案件，經檢察官聲請以簡易判決處刑（111年度
偵字第1062號），本院判決如下：
    主  文
蘇建誠意圖營利，聚眾賭博，處有期徒刑貳月，如易科罰金，以
新臺幣壹仟元折算壹日。扣案麻將牌壹副、骰子參顆、麻將牌尺
肆支、麻將紙壹張、門風壹顆、犯罪所得新臺幣陸拾元，均沒收
之。
　　犯罪事實及理由
一、本案犯罪事實與證據，均引用檢察官聲請簡易判決處刑書之
    記載（如附件）。
二、論罪
　㈠核被告蘇建誠所為，係犯刑法第268條前段之意圖營利供給賭
    博場所罪、同條後段之意圖營利聚眾賭博罪。
　㈡被告自民國111年1月24日18時30分許起至同日19時54分許止
    ，基於單一營利目的，於密切接近之期間，多次反覆持續供
    給賭博場所及聚眾賭博之行為，本質上即均含有反覆實施性
    質，依社會客觀通念，堪認符合一個反覆、延續性之行為觀
    念，在刑法評價上，應各僅成立集合犯之包括一罪。
　㈢被告以一行為，同時觸犯上開2罪名，為想像競合犯，依刑法
    第55條規定，從一重以意圖營利聚眾賭博罪處斷
三、爰審酌被告明知賭博行為為我國法令所禁止，仍為圖牟己利
    涉犯本案，所為不僅助長投機風氣，且危害社會善良風俗，
    誠屬不該；兼衡被告坦承犯行，其國小畢業之智識程度，經
    濟狀況貧寒等一切情狀，量處如主文所示之刑，並諭知易科
    罰金之折算標準，以資儆懲。　
四、沒收
　㈠按犯罪所得，屬於犯罪行為人者，沒收之；又沒收，於全部
    或一部不能沒收或不宜執行沒收時，追徵其價額。刑法第38
    條之1第1項前段、第3項定有明文。查扣案之抽頭金60元為
    被告提供賭博場所聚眾賭博之犯罪所得，業據被告供承在卷
    ，應依前開規定宣告沒收。
　㈡按供犯罪所用、犯罪預備之物或犯罪所生之物，屬於犯罪行
    為人者，得沒收之。但有特別規定者，依其規定，刑法第38
    條第2項定有明文。經查扣案賭具麻將牌1副、骰子3顆、麻
    將牌尺4支、麻將紙1張、門風1顆，為被告所有供聚眾賭博
    之物，業據被告於偵查中供承在卷，爰依刑法第38條第2項
    前段規定，宣告沒收。
　㈢至其餘扣案物，核非應沒收或得沒收之物，又非違禁物，爰
    不予宣告沒收。　
五、依刑事訴訟法第449條第1項、第3項、第450條第1項、第454
    條第2項，刑法第268條、第55條、第41條第1項前段、第38
    條第2項前段、第38條之1第1項前段，刑法施行法第1條之1
    第1項，逕以簡易判決處刑如主文。
六、如不服本判決，應於收受送達判決之日起20日內，向本院提
    起上訴（須附繕本）。 　　
本案經檢察官吳舜弼聲請簡易判決處刑。　　　
中　　華　　民　　國　　111 　年　　6 　　月　　7 　　日
                  簡易庭  法　官  李蕙伶
以上正本證明與原本無異。
本判決為第一審判決，當事人如不服本判決，應於收受送達後20
日內向本院提出上訴書狀（須按他造當事人之人數附繕本）；告
訴人、被害人如不服本判決，應請求檢察官於上訴期間內提出上
訴。若有上訴權人均未提出上訴，待判決確定後本件將送檢察署
執行，檢察署將以傳票或命令告知被告有關執行之事宜，被告勿
庸於收到本判決後即前來本院或檢察署繳納易科罰金或進行其他
執行事項。
　　　　　　　　　        書記官  陳靜宜　　　　　　
中　　華　　民　　國　　111 　年　　6 　　月　　7 　　日
附錄本案論罪科刑法條：　　　　
中華民國刑法第268條
意圖營利，供給賭博場所或聚眾賭博者，處3年以下有期徒刑，
得併科9萬元以下罰金。

附件：
臺灣宜蘭地方檢察署檢察官聲請簡易判決處刑書　
                                     111年度偵字第1062號
　　被　　　告　蘇建誠　
上列被告因賭博案件，業經偵查終結，認為宜聲請以簡易判決處
刑，茲將犯罪事實及證據並所犯法條分敘如下：　
　　　　犯罪事實
一、蘇建誠意圖營利，而基於供給賭博場所及聚眾賭博財物之犯
    意，自民國111年1月24日下午6時30分許起至同日晚上7時54
    分許遭警查獲止，提供宜蘭縣○○鎮○○路000巷0號住處，供給
    不特定人作為賭博場所，賭博方式係賭客輪流做莊，以每底
    新臺幣（下同）50元、每台20元、自摸20元抽頭金（最高80
    元）之方式賭博財物，並約定每打一將（4圈），由蘇建誠
    獲得20元之抽頭金，以此方式牟利。嗣於111年1月24日晚上
    7時54分許，為警持搜索票，在上開處所查獲鄭秀玉、房徐
    英美、游祥鎮、徐英雀在場賭博財物，並扣得麻將牌1副、
    骰子3顆、麻將牌尺4支、麻將紙1張、門風1顆、蘇建誠所有
    之抽頭金60元，始悉上情。
二、案經宜蘭縣政府警察局蘇澳分局報告偵辦。
　　　　證據並所犯法條
一、上揭犯罪事實，業據被告蘇建誠於偵查中坦承不諱，核與證
    人鄭秀玉、房徐英美、游祥鎮、徐英雀於警詢證述之情節相
    符，並有復有賭桌配置圖、臺灣宜蘭地方法院搜索票、宜蘭
    縣政府警察局蘇澳分局搜索、扣押筆錄暨扣押物品目錄表各
    1份、現場照片7張等在卷可稽，且有麻將牌1副、骰子3顆、
    麻將牌尺4支、麻將紙1張、門風1顆、抽頭金60元扣案可佐
    ，足認被告之任意性自白與事實相符，堪以採信，被告罪嫌
    應堪認定。
二、核被告所為，係犯刑法第268條前段意圖營利供給賭博場所
    罪及同條後段之意圖營利聚眾賭博罪。次按刑事法若干犯罪
    行為態樣，本質上原具有反覆、延續實行之特徵，立法時既
    予特別歸類，定為犯罪構成要件之行為要素，則行為人基於
    概括之犯意，在密切接近之一定時、地，持續實行之複次行
    為，倘依社會通念，於客觀上認為符合一個反覆、延續性之
    行為觀念者，於刑法評價上，即應僅成立一罪。學理上所稱
    「集合犯」之職業性、營業性或收集性等具有重複特質之犯
    罪均屬之，例如經營、從事業務、收集、販賣、製造、散布
    等行為概念者均是。查被告自111年1月24日下午6時30分許
    起至同日晚上7時54分許為警查獲時止，意圖營利，持續供
    給賭博場所及聚眾賭博，本質上即含有反覆實施性質，應論
    以集合犯之實質上一罪。又被告以單一經營賭場之行為，同
    時觸犯意圖營利供給賭博場所罪及意圖營利聚眾賭博罪，為
    想像競合犯，請依刑法第55條前段規定，從情節較重之意圖
    營利聚眾賭博罪處斷。
三、依刑事訴訟法第451條第1項聲請逕以簡易判決處刑。
　　此　　致
臺灣宜蘭地方法院
中　　華　　民　　國　 111　　年　　3 　　月　　9　　日
　　　　　　　　　　　　　　　檢　察　官　吳舜弼